臺灣臺北地方法院刑事判決　　　　　　　 96年度易字第411號
公　訴　人　臺灣臺北地方法院檢察署檢察官
被　　　告　乙○○
　　　　　　　　　　（另案在臺北分監執行中）
上列被告因竊盜案件，經檢察官提起公訴（95年度偵字第19419
號），於本院準備程序進行中，被告先就被訴事實為有罪之陳述
，經合議庭裁定行簡式審判程序，判決如下：
    主  文
乙○○攜帶兇器竊盜，累犯，處有期徒刑壹年。
    事  實
一、乙○○前因違反麻醉藥品管制條例案件，經臺灣板橋地方法
    院以86年度訴字第2066號刑事判決判處有期徒刑3 月、2 年
    8 月，應執行有期徒刑2 年10月，緩刑4 年確定；又因竊盜
    案件，再經臺灣板橋地方法院以87年度訴字第598 號刑事判
    決判處有期徒刑1 年2 月，並經上開撤銷緩刑，於民國88年
    8 月6 日入監服刑，於90年11月2 日縮短刑期假釋出監，並
    交付保護管束；因於保護管束期間內再犯毒品危害防制條例
    案件，經臺灣北部軍事法院以91年度信審字第451 號刑事判
    決判處有期徒刑7 月確定，因而撤銷上開假釋，即於92年7
    月2 日入監執行殘刑1 年6 月26日，再接續執行有期徒刑7
    月，甫於94年1 月8 日執行完畢出監（此部分構成累犯）。
    乙○○出監後仍不知悔悟，屢犯普通竊盜案件，經臺灣板橋
    地方法院先後以94年度簡字第5766號刑事簡易判決、95年度
    易字第1745號刑事判決判處有期徒刑6 月、4 月確定，又犯
    攜帶兇器竊盜案件，則經臺灣板橋地方法院以95年度易字第
    891 號刑事判決判處有期徒刑10月確定（現在監執行中）。
    乙○○另因連續施用第一級毒品案件，經臺灣板橋地方法院
    以95年度訴字第2218號刑事判決判處有期徒刑1 年確定在案
    。
二、乙○○猶不知悛悔，因需錢購買毒品，於民國95年7 月12日
    中午12時許，騎乘車牌號碼DCQ-417 號輕型機車，行經臺北
    市○○區○○路2 段280 號前，見甲○○所有車牌號碼6772
    -DA 號自用小客車停放路邊，竟萌意圖為自己不法之所有，
    趁無人注意之際，持機車配件包內客觀上足對人之生命、身
    體、安全構成威脅之螺絲起子1 支，打破上開自用小客車之
    右後車窗玻璃（毀損部分未據告訴），伸手入內竊取甲○○
    所有放置車內之綠色包包，內含喜得釘450 火藥槍1 把（價
    值約新臺幣〔下同〕12,000餘元），得手後將包包放置在輕
    型機車踏板上，騎乘機車離去現場。
三、案經被害人甲○○訴由臺北市政府警察局萬華分局移請臺灣
    臺北地方法院檢察署檢察官偵查起訴，於本院準備程序進行
    中，乙○○先就被訴事實為有罪之陳述，經合議庭裁定行簡
    式審判程序。
    理  由
一、上開犯罪事實，業據被告乙○○於偵訊及本院審理中均坦承
    不諱（見偵查卷第55頁、本院卷第24、27頁），告訴人甲○
    ○於警詢時之指述明確（見偵查卷第4 至5 頁），在場證人
    陳鵬文於警詢、偵訊中指認被告騎乘車號DCQ-417 號輕型機
    車及持螺絲起子打破車窗竊取包包等情綦詳（見偵查卷第6
    至8 、40至41頁），證人張坤和即被告之父則證實當日係由
    被告騎乘車號DCQ-417 號輕型機車外出無誤（見偵查卷第9
    至11、55至56頁），復有告訴人之自用小客車停放現場及車
    窗遭打破之照片4 張附卷可稽（見偵查卷第13至14頁），是
    被告任意性之自白有相當證據佐證，足認與事實相符，可以
    採信。綜上，本案事證明確，被告有如上之竊盜犯行，洵堪
    認定，應予依法論罪科刑。
二、核被告所為，係犯刑法第321 條第1 項第3 款攜帶兇器竊盜
    罪。查被告前因違反麻醉藥品管制條例案件，經臺灣板橋地
    方法院以86年度訴字第2066號刑事判決判處有期徒刑3 月、
    2 年8 月，應執行有期徒刑2 年10月，緩刑4 年確定；又因
    竊盜案件，再經臺灣板橋地方法院以87年度訴字第598 號刑
    事判決判處有期徒刑1 年2 月，並經上開撤銷緩刑，於民國
    88 年8月6 日入監服刑，於90年11月2 日縮短刑期假釋出監
    ，並交付保護管束；因於保護管束期間內再犯毒品危害防制
    條例案件，經臺灣北部軍事法院以91年度信審字第451 號刑
    事判決判處有期徒刑7 月確定，因而撤銷上開假釋，即於92
    年7 月2 日入監執行殘刑1 年6 月26日，再接續執行有期徒
    刑7 月，甫於94年1 月8 日執行完畢出監等情，有臺灣高等
    法院被告前案紀錄表1 份在卷可按（見本院卷第30至44頁）
    ，是被告受前次徒刑之執行完畢後，5 年以內故意再犯本件
    有期徒刑以上之罪，為累犯，應依法加重其刑。爰審酌被告
    於94年1 月8 日出監後仍不知悔悟，屢犯普通竊盜案件，經
    臺灣板橋地方法院先後以94年度簡字第5766號刑事簡易判決
    、95年度易字第1745號刑事判決，分別判處有期徒刑6 月、
    4 月確定，又犯攜帶兇器竊盜案件，經臺灣板橋地方法院以
    95年度易字第891 號刑事判決判處有期徒刑10月確定等情，
    亦有上開前案紀錄表足憑，可見被告毫無悔悟，為購買毒品
    而一再觸法，造成本案告訴人損害非輕，惟被告年紀猶輕，
    犯罪後已坦承犯行，態度尚可等一切情狀，量處有期徒刑1
    年，以示懲儆。
據上論斷，應依刑事訴訟法第273 條之1 第1 項、第299 條第1
項前段，刑法第321 條第1 項第3 款、第47條第1 項，判決如主
文。
本案經檢察官於知慶到庭執行職務。
中　　華　　民　　國　　96　　年　　3 　　月　　30　　日
                  刑事第六庭  法  官  林晏如
上正本證明與原本無異。
如不服本判決，應於判決送達後10日內向本院提出上訴狀（應抄
附繕本）。告訴人或被害人如對於本判決不服者，應具備理由請
求檢察官上訴，其上訴期間之計算係以檢察官收受判決正本之日
期為準。
                              書記官  沈芳君
中　　華　　民　　國　　96　　年　　3 　　月　　30　　日
附錄本案論罪科刑法條全文：
中華民國刑法第321條
犯竊盜罪而有左列情形之一者，處 6 月以上、 5 年以下有期徒
刑：
一  於夜間侵入住宅或有人居住之建築物、船艦或隱匿其內而犯
    之者。
二  毀越門扇、牆垣或其他安全設備而犯之者。
三  攜帶兇器而犯之者。
四  結夥三人以上而犯之者。
五  乘火災、水災或其他災害之際而犯之者。
六  在車站或埠頭而犯之者。
前項之未遂犯罰之。
